【裁判字號】    94,上訴,3465
【裁判日期】    950110
【裁判案由】    偽造文書等
【裁判全文】
臺灣高等法院刑事判決                94年度上訴字第3465號
上  訴  人
即  被  告  甲○○
                    號
上列上訴人因偽造文書等案件，不服臺灣板橋地方法院93年度訴
字第1438號，中華民國94年8月23日第一審判決（起訴案號：臺
灣板橋地方法院檢察署93年度偵字第10038號），提起上訴，本
院判決如下：
    主  文
上訴駁回。
甲○○緩刑貳年。
    事實及理由
一、本案經本院審理結果，認第一審以上訴人即被告甲○○犯刑
    法第216條、第210條、第339條第2項等罪，依刑法第55條規
    定從一重論處行使偽造私文書，判處有期徒刑4月，並諭知
    易科罰金折算之標準為300元折算1日，併就被告偽造之0000
    000000動電話服務申請書客戶留存聯壹紙（含其上複印偽造
    之「白芸瑄」簽名壹枚），為其犯罪所得之物，依刑法第38
    條第1項第2款，另上開電話服務申請書公司使用聯、銷售店
    點使用聯上偽造之「白芸瑄」簽名各壹枚依刑法第219條規
    定諭知沒收，認事用法及量刑均無不當，應予維持，並引用
    第一審判決書記載之事實、證據及理由（如附件）。
二、被告上訴意旨略以：原審量刑過重云云，經查：原審爰審酌
    被告犯罪之動機、目的、手段、所得不法利益、所生危害、
    犯罪後態度尚未與被害人達成和解等一切情狀，而量處有期
    徒刑4月，並諭知易科罰金之折算標準，是原審之量刑，洵
    屬允當。被告上訴指稱原審量刑過重，為無理由，應予駁回
    。再查被告前未曾受有期徒刑以上刑之宣告，此有本院被告
    全國前案紀錄表在卷可憑，而被告現已與被害人白芸瑄以新
    臺幣（下同）25000元達成和解，並已給付被害人1萬元，此
    有本院94年度附民字第184號和解筆錄在卷可稽，被告經此
    偵審程序，當知警惕，信無再犯之虞，本院因認對被告所宣
    告之刑，以暫不執行為適當，併宣告緩刑貳年，以啟自新。
據上論結，應依刑事訴訟法第373條、第368條，刑法第74條第1
款，判決如主文。
本案經檢察官羅榮乾到庭執行職務。
中    華    民    國    95    年    1     月    10    日
                  刑事第22庭審判長法  官  林堭儀
                                  法  官  宋  祺
                                  法  官  蔡明宏
以上正本證明與原本無異。
如不服本判決，應於收受送達後十日內向本院提出上訴書狀，其
未敘述上訴之理由者並得於提起上訴後十日內向本院補提理由書
（均須按他造當事人之人數附繕本）。
                                  書記官  陳建邦
中    華    民    國    95    年    1     月    10    日
附錄：本案論罪科刑法條全文
中華民國刑法第210條
偽造、變造私文書，足以生損害於公眾或他人者，處五年以下有
期徒刑。
中華民國刑法第216條
行使第210條至第215條之文書者，依偽造、變造文書或登載不實
事項或使登載不實事項之規定處斷。
中華民國刑法第339條
意圖為自己或第 3 人不法之所有，以詐術使人將本人或第 3 人
之物交付者，處五年以下有期徒刑、拘役或科或併科1000元以下
罰金。
以前項方法得財產上不法之利益或使第 3 人得之者，亦同。
前二項之未遂犯罰之。


司法院資訊處製作；財團法人民間司法改革基金會備份。
